臺灣高等法院刑事判決
109年度上更一字第174號
上  訴  人  林威丞
即  被  告          


選任辯護人  賴傳智  律師(法扶)          
上列上訴人因違反毒品危害防制條例案件，不服臺灣臺北地方法
院107年度訴字第555號，中華民國108年5月23日第一審判決（起
訴案號：臺灣臺北地方檢察署107年度偵字第15202號）提起上訴
，經最高法院發回更審，判決如下：
    主  文
上訴駁回。
    理  由
一、本院審理結果，認原審以被告林威丞共同犯意圖販賣而持有
    第三級毒品罪，處有期徒刑3年10月；扣案原判決附表所示
    之物均沒收，認事用法皆無不當，應予維持，並引用附件原
    判決記載之犯罪事實、證據及理由。
二、被告上訴內容概要：購買毒品是為了自己施用，不是要轉賣
    他人。扣案毒品咖啡包雖有100包，但第三級毒品成分含量
    極少，每包只有0.0906公克，且摻水稀釋飲用，被告1天可
    以喝到10包。不能因扣得100包的毒品數量即認定被告是基
    於意圖販賣而持有第三級毒品。
三、駁回上訴維持原判決之理由：
（一）刑事訴訟法就證據之證明力，委由法官評價，凡經合法調
      查，有證據能力之證據，由法官本於生活經驗認為確實之
      經驗法則及理則上當然之論理法則形成確信之心證。心證
      之形成由來於經嚴格證明之證據資料之推理作用，有由一
      個證據而形成者，也有依賴數個證據而獲得者。一種證據
      ，不足形成正確心證之時，即應調查其他證據。如何從無
      數事實證據中，擇其最接近事實之證據，屬於證據評價問
      題。數個證據雖均不能單獨證明全部事實；但若各證據具
      有互補性或關連性，事實審法院自應就全部證據，綜合歸
      納觀察，依經驗法則衡情度理客觀判斷，才符合真實發現
      主義之精神。若將各項證據割裂，單獨觀察、分別評價，
      如此之證據判斷自欠缺合理性而與事理不相符，且與論理
      法則有所違背，所為判決當然違背法令。最高法院
　　　109年度台上字第4274號判決參照。
（二）被告購買本案毒品咖啡包之前，才於民國107年6月19日凌
      晨3時18分許，向暱稱「寶」之人購得毒品咖啡包45包，
      尚未交付價金新台幣〈下同〉1萬3500元，約定於6月21日給
      付（偵卷第249頁、原審卷第185至186頁）竟於同日晚間9
      時30分許至同日晚間11時43分許，與黎書成聯繫之後，立
      即於次（20）日凌晨0時17分許，搭乘計程車前往臺北市○
      ○路000巷附近，再向吳梵棣購買本案毒品咖啡包100包。
      被告自稱當時「待業」，家庭經濟狀況「勉持」（偵卷第
      11、17頁）且供稱購入此100包毒品咖啡包之價金2萬5千
      元或3萬元，尚未給付（上訴卷第159頁）被告於極短時間
      內不惜犧牲睡眠時間，不斷聯繫、往返奔波，購買高額毒
      品咖啡包，且因此積欠鉅額價款，辯稱單純只是為供一己
      施用，顯然違反常情事理；況且，被告於：⑴107年6月20
      日警詢供稱：「（你是否有吸食或施用毒品過？吸食或施
      用的毒品種類？）有。愷他命及搖頭丸。…第1次及最後1
      次（施用搖頭丸）時間地點都忘記了。將搖頭丸配飲料直
      接吞食。…最後1次（施用愷他命）是107年6月16日23時許
      ，在臺北市○○○路永利酒店（音譯，原為寶愛酒店）。將
      愷他命摻入香菸點燃後吸食。」（偵卷第19至20頁）；⑵
      同日檢察事務官詢問供稱：「（你最近1次用毒品是何時
      ？）我最近沒有施用任何毒品，我大約於1個月之內的某
      日晚上有施用K他命，當時在臺北市○○○路永利酒店（之前
      的寶愛酒店）施用。」（偵卷第130頁）；⑶同日檢察官偵
      訊供稱：「（最後1次在何時間、地點施用何毒品？）107
      年6月16日晚上在○○區寶愛酒店用咖啡包，也有抽K菸。」
      （偵卷第138頁）足證被告縱有施用毒品咖啡包之經驗，
      依其當時家庭經濟狀況及施用頻率，顯然並無單純為供己
      施用而同時持有高達145包毒品咖啡包之能力與必要。
（三）被告與暱稱「寶」、「大尾鱸鰻」及「御宸」等人之通訊
      對話擷圖及語音訊息內容（偵卷第159至226頁）及被告供
      述等證據資料，雖均不能單獨證明全部犯罪事實；但或可
      證明被告於案發前才以賒帳方式購得1萬3500元毒品咖啡
      包45包，或足證當時另有向上游賒帳購毒販毒牟利之事實
      ，與本案被訴意圖販賣而持有毒品咖啡包100包之認定，
      證據評價上具有互補性及關聯性。自應就全部此類證據綜
      合歸納觀察，並依經驗法則衡情度理而為判斷，不得將各
      項證據予以割裂，單獨觀察分別評價。綜上，被告辯稱10
      0包毒品咖啡包是用供自行施用，顯與卷證事實不相符，
      不足採信。被告具有伺機販賣毒品咖啡包以營利之犯意與
      犯行，可以認定。
據上論斷，依刑事訴訟法第373條、第368條，判決如主文。
本案經檢察官林逸群提起公訴，檢察官李吉祥到庭執行職務。
中　　華　　民　　國　　110 　年　　1 　　月　　27　　日
    　　　　　　　　　刑事第二庭審判長法　官  周盈文
    　　　　　　　　　　　　　　　　  法　官  錢建榮
  　    　　　　　　　　　　　　　　  法　官  郭豫珍
以上正本證明與原本無異。
如不服本判決，應於收受送達後20日內向本院提出上訴書狀，其
未敘述上訴之理由者並得於提起上訴後20日內向本院補提理由書
（均須按他造當事人之人數附繕本）「切勿逕送上級法院」。
                                      書記官  葉書豪
中　　華　　民　　國　　110 　年　　1 　　月　　27　　日
附件：原判決
臺灣臺北地方法院刑事判決　　　　　　　107年度訴字第555號
公　訴　人　臺灣臺北地方檢察署檢察官
被　　　告　林威丞　
                    
                    
                    
選任辯護人　周誠南律師（法扶律師）
上開被告因違反毒品危害防制條例案件，經檢察官提起公訴（10
7年度偵字第15202號），本院判決如下：
    主  文
林威丞共同意圖販賣而持有第三級毒品，處有期徒刑參年拾月。
扣案如附表所示之物均沒收之。
    事  實
一、林威丞與黎書成（綽號「○○」，所涉違反毒品危害防制條例
    罪嫌，經檢察官另案提起公訴）均知悉4-甲基甲基卡西酮為
    毒品危害防制條例所管制之第三級毒品，不得意圖販賣而持
    有，竟基於意圖販賣而持有第三級毒品之犯意聯絡，由黎書
    成於民國107年6月19日晚間9時30分許至同日晚間11時43分
    許間，使用手機通訊軟體「秘聊」（下稱「秘聊」），與持
    用如附表編號1所示手機之林威丞聯絡，指示林威丞前往臺
    北市○○區○○路000巷附近（下稱○○路址）取得毒品，林威丞
    遂與不知情之友人陳虹潔一同搭乘由不知情之葉丙協所駕駛
    之車牌號碼000-0000號營業小客車（下稱本案計程車）前往
    ○○路址，並於翌（20）日凌晨0時17分許（起訴書誤載為同
    年月19日晚間11時43分許），向吳梵棣（所涉違反毒品危害
    防制條例罪嫌，經檢察官另案提起公訴）取得如附表編號2
    所示含有第三級毒品4-甲基甲基卡西酮成分之印有小惡魔圖
    樣之彩虹色毒品咖啡包100包（下稱本案毒品）而持有之，
    伺機販賣與不特定人以牟利。嗣本案計程車於同日凌晨0時2
    5分許，行經臺北市大安區辛亥路與新生南路交岔口時為警
    攔查，並扣得如附表編號1所示手機及本案毒品，始悉上情
    。
二、案經臺北市政府警察局大安分局報告臺灣臺北地方檢察署（
    下稱臺北地檢署）檢察官偵查起訴。
    理  由
壹、證據能力部分：
    本判決下列認定事實所引用被告以外之人於審判外所為之供
    述證據資料，檢察官、被告林威丞及辯護人均不爭執證據能
    力，且迄言詞辯論終結前亦未再聲明異議，本院審酌上開證
    據資料製作時之情況，尚無違法、不當或證明力明顯過低之
    瑕疵，認以之作為證據，應屬適當，揆諸前揭規定，自有證
    據能力。至本判決所引用之非供述證據，並無證據證明係公
    務員違背法定程序取得之證據，且與待證事實有關聯性，均
    得作為證據。
貳、認定犯罪事實所憑之證據及理由：
一、被告答辯要旨：
    訊據被告固坦承其於案發當日與黎書成聯絡後，向吳梵棣取
    得本案毒品之事實，惟矢口否認有何意圖販賣而持有第三級
    毒品犯行，辯稱：其取得本案毒品之目的係供己施用，並無
    意圖販賣云云。
二、本案無爭議之基礎事實：
    被告於107年6月19日晚間9時30分許至同日晚間11時43分許
    間，持用如附表編號1所示手機，以前揭通訊軟體與黎書成
    聯絡，經黎書成告知可前往○○路址取得毒品後，被告即與
    不知情之陳虹潔一同搭乘本案計程車前往○○路址，並於翌
    （20）日凌晨0時17分許向吳梵棣取得本案毒品而持有之，
    嗣本案計程車於同日時25分許，行經臺北市大安區辛亥路與
    新生南路交岔口時為警攔查，並扣得如附表編號1所示手機
    及本案毒品之事實，業據被告供述在卷（見臺北地檢署107
    年度偵字第15202號卷＜下稱偵卷＞第12至14頁、第18至23
    頁、第130至131頁、第138至139頁、第247頁，本院107年度
    訴字第555號卷＜下稱訴卷＞第80至82頁、第109至111頁、
    第183至186頁），核與證人陳虹潔於警詢中證述（見偵卷第
    26至27頁）、證人葉丙協於警詢中證述（見偵卷第38至39頁
    ）、證人吳梵棣於另案偵查中證述（見偵卷第102至104頁）
    、證人黎書成於另案偵查中證述（見訴卷第122至124頁）情
    節相符，並有上開通訊軟體對話擷圖及語音訊息譯文（見偵
    卷第209至217頁）、臺北市政府警察局大安分局搜索扣押筆
    錄、扣押物品目錄表及扣押物品收據、扣押物品及現場照片
    （見偵卷第43至49頁、第65至71頁）等件附卷可稽，又本案
    毒品經送內政部警政署刑事警察局以氣相層析／質譜分析法
    及核磁共振分析法檢驗，結果檢出第三級毒品4-甲基甲基卡
    西酮成分乙情，有該局107年7月11日刑鑑字第0000000000號
    鑑定書在卷足憑（見偵卷第231至232頁）。故此部分事實，
    可先予認定。
三、被告以前詞置辯，是本案主要應審究者為：被告持有本案毒
    品，主觀上有無販賣營利之意圖？詳述如下：
(一)被告於107年6月19日凌晨1時13分許，以「秘聊」詢問黎書
    成：「大概幾點大概幾點」等語，又於同日晚間11時43分許
    稱：「你跟你朋友講一下我在車上，然後你說另外主要明天
    幫你拿給幾個人？」等語，此有上開對話紀錄擷圖及語音訊
    息譯文在卷為憑（見偵卷第216頁），顯見被告係依黎書成
    之指示，前往○○路址向黎書成之友人吳梵棣取得本案毒品，
    且其目的係將本案毒品交付第三人，並非供己施用甚明。
(二)復參以被告於107年6月19日凌晨3時18分許，以通訊軟體「
    微信」（下稱「微信」）向暱稱「寶」之人稱：「老哥幾樓
    我忘記了，4樓嗎？」、「我到了我到了」等語，「寶」則
    於凌晨3時33分許答稱：「那邊先只有45喔，因為他還要再
    找，因為太多了」、「如果差25的話，我到時候再找你」等
    語，被告又稱：「好沒關係就先45好了，歌我21號的時候一
    定密你再跟你碰面」、「老哥謝謝」等語，於翌（20）日凌
    晨2時6分許，「寶」再詢問被告「你知道要給我多少嗎」等
    語。對此，被告於本院中供稱：上開對話應該是我請「寶」
    幫我拿毒品咖啡包，我有拿到45包毒品咖啡包，我在「寶」
    的暱稱中註明「6/00 00000」，是要提醒自己要於107年6月
    21日給「寶」新臺幣1萬3,500元等語（見偵卷第249頁，訴
    卷第185至186頁），足證被告於案發當日凌晨即已取得45包
    毒品咖啡包，倘若被告僅欲供己施用，量已甚為充足，卻旋
    於同日晚間另行取得持有數量多達100包毒品咖啡包之本案
    毒品，益見被告並非基於供己施用之目的取得本案毒品。
(三)又徵諸被告以「秘聊」向暱稱「大尾鱸鰻」之人稱：「記的
    收前帳跟他講過了」、「趕快丟一丟」、「往下了」、「沒
    有，剛剛智哥密我說，叫我把手頭上的趕快用一用，他說現
    在外面要往下」、「因為我們現在手頭上的比較貴，先把比
    較貴的趕快用一用，然後我再趕快去拿低的」、「不然現在
    手頭高，我怕我們明天弄完，人家都拿到比較低的」等語（
    見偵卷第221至224頁）。對此，被告於偵查中供稱：我是想
    要瞭解當時的交易狀況，我的意思就是如果有比較便宜，我
    就要趕快找等語（見偵卷第248頁），足證被告對於毒品行
    情甚為敏銳，冀求於毒品跌價時希望儘速將所持有之毒品脫
    手賣出，以追求最大利潤，已見其欲藉由毒品交易將本求利
    之心態。再被告與暱稱「御宸」之人曾以「微信」為如附件
    所示之文字及語音訊息對話，此有手機通訊軟體擷圖及語音
    訊息譯文存卷供參（見偵卷第165至189頁）。對此，被告供
    稱：107年6月19日上午8時52分許，御宸說「你那邊全給我
    就對了」是指我欠他的錢，我說「2批」可能是我自己去外
    面拿過的毒品；「御宸」說的「差」可能是有差錢，毒品的
    數量、價格有欠缺都是講「差」；同日上午11時，「御宸」
    罵我，是因為他給我10包K他命，但是我沒有拿去出，是我
    自己用掉的；我以前確實有在賣K他命，「御宸」跟我催錢
    時，我會去催那些以前跟我買K他命但欠我錢的人，要他們
    把錢還我，我再把錢補給「御宸」等語（見偵卷第249頁，
    訴卷第184至185頁），足見被告係以賒欠款項自上游取得毒
    品，待將毒品賣出後，再以價金償還上游之方式營利。又由
    被告與「御宸」間上開對話紀錄，可知被告於107年6月19日
    案發前因尚未償還欠款，屢遭「御宸」責罵並催討販毒所得
    款項後，隨即於同日晚間依黎書成之指示前往取得本案毒品
    ，益徵被告主觀上有伺機販賣本案毒品以營利之意圖無訛。
(四)另佐以被告曾因施用第二級毒品經裁定送觀察勒戒，此有臺
    灣高等法院被告前案紀錄表1份附卷可考（見訴卷第171頁）
    ，是被告對於毒品價昂取得不易，毒品交易復為檢警機關嚴
    予取締乙節當知之甚稔，衡諸常情，苟非有利可圖，當無甘
    冒重罪刑責，取得數量多達100包之本案毒品，徒增在途往
    返期間為警攔查風險之理，足徵被告與黎書成確有意圖販賣
    而持有第三級毒品之犯意聯絡，灼然甚明。
(五)被告雖辯稱：我取得本案毒品都是自己要拿來吃的云云，惟
    被告先於107年6月20日警詢中供稱：於107年6月19日晚間「
    ○○」用「秘聊」請我前往○○路址拿東西，他說他不在臺灣，
    所以請我幫忙帶回家；對方問我是否為「○○」的朋友，我答
    是，對方就交給我了，我完全沒有給對方任何錢等語（見偵
    卷第13至14頁、第20至21頁），復於同日檢察事務官詢問及
    偵訊時稱：「○○」本來請我今天下午轉交給1個朋友，但還
    沒告知我要轉交給誰，我就被抓了等語（見偵卷第131、138
    頁），嗣於107年7月30日偵訊時改稱：我是購買本案毒品要
    拿回家自己施用，我有當場給對方錢等語（見偵卷第247至2
    48頁），顯見被告關於取得本案毒品之目的、當場有無交付
    價金及「○○」委託其將本案毒品帶往何處等重要情節，前後
    供述大相逕庭，憑信性已堪置疑。況被告所辯內容與常情有
    違，亦與上開通訊軟體對話紀錄及語音訊息譯文所顯示之情
    節不符，業如前述，自難逕採而為其有利之認定。
(六)至證人黎書成固於另案偵查及本院訊問中以被告身分供述：
    被告問我有無100包毒品咖啡包，我就幫被告聯繫吳梵棣，
    叫被告去跟吳梵棣拿毒品；我有跟吳梵棣說等我回國後，被
    告拿錢給我，我再拿給吳梵棣，我覺得是他們之間的事等語
    （見訴卷第122、126、127、129頁），惟上開供述並非黎書
    成以證人身分具結後所為，不足以擔保其真實性，復涉及證
    人黎書成自身之刑責，尚不能排除推諉卸責、避重就輕之可
    能性，實難遽信，故無礙於黎書成與被告間意圖販賣而持有
    本案毒品犯意聯絡之認定，併此敘明。
四、綜上所述，被告主觀上確係基於販賣營利之意圖而持有本案
    毒品，是被告確有如事實欄一所載意圖販賣而持有第三級毒
    品之行為，故被告前揭所辯，無非事後卸責之詞，不足採信
    。本案事證明確，被告本案犯行已堪認定，應予依法論科。
參、論罪科刑之理由：
一、按4-甲基甲基卡西酮屬毒品危害防制條例第2條第2項第3款
    所稱之第三級毒品，不得意圖販賣而持有。是核被告意圖販
    賣而持有4-甲基甲基卡西酮之行為，係犯同條例第5條第3項
    之意圖販賣而持有第三級毒品罪。
二、被告與黎書成有犯意聯絡及行為分擔，均應論以共同正犯。
三、本案不符合毒品危害防制條例第17條第1項之要件：
(一)按犯毒品危害防制條例第4條至第8條、第10條或第11條之罪
    ，供出毒品來源，因而查獲其他正犯或共犯者，減輕或免除
    其刑,同條例第17條第1項定有明文。考其立法意旨在於鼓勵
    被告具體提供其毒品上游，擴大追查毒品來源，俾有效斷絕
    毒品之供給，以杜絕毒品泛濫，故祇須被告願意供出毒品來
    源之上手，因而查獲其他正犯或共犯者，即可邀減輕或免除
    其刑之寬典。然所謂「供出毒品來源，因而查獲」，係指被
    告供出毒品來源之有關資料，諸如前手之姓名、年籍、住居
    所、或其他足資辨別之特徵等，使調查或偵查犯罪之公務員
    因而對之發動調查或偵查並「破獲」者而言。申言之，被告
    之「供出毒品來源」，與調查或偵查犯罪之公務員對之發動
    調查或偵查並進而查獲之間，論理上須具有先後且相當之因
    果關係，非謂被告一有「自白」、「指認」毒品來源之人，
    即得依上開規定予以減刑（最高法院97年度台上第1475號、
    98年度台上字第6331號、99年度台上字第7729號判決均同此
    見解）。
(二)辯護人固為被告辯護稱：被告供出本案毒品上游而指認「○○
    」後，經警查獲黎書成，故應依毒品危害防制條例第17條第
    1項規定減免其刑云云。惟經本院就被告有無供出毒品來源
    ，因而查獲其他正犯或共犯乙節，函詢臺北市政府警察局大
    安分局，經該局以107年12月24日北市警安分刑字第1076034
    465號函檢附員警職務報告略以：被告於案發當日警詢中僅
    供稱本案毒品係真實姓名、年籍不詳綽號「○○」之男子委託
    交付，然被告對於「○○」之真實姓名、聯絡電話、地址、實
    際交易對象之身分均未交代，致警方針對毒品溯源查緝過程
    徒增困難；嗣經員警根據本案計程車之行車紀錄器錄影畫面
    ，並調閱路口監視器錄影畫面，追溯本案計程車行車路線後
    ，掌握被告在○○路址交易本案毒品之經過，進而依送交本案
    毒品之男子所駕駛車輛之車牌號碼，查知該名男子之身分為
    吳梵棣，遂於107年10月3日持本院及臺北地檢署核發之搜索
    票及拘票，帶同吳梵棣返所偵辦，而經吳梵棣於同日警詢中
    供出係受綽號「○○」之黎書成委託交付本案毒品與被告，並
    交代黎書成之真實姓名、聯絡地址而指認無訛，員警始於同
    年11月13日持本院及臺北地檢署所核發之搜索票及拘票執行
    查緝，並於同年月24日查獲黎書成到案；另被告於同年10月
    19日偵訊時仍意圖掩飾毒品來源之身分，經提示指認照片後
    ，被告始坦承認識黎書成，惟警方業於同年10月3日因吳梵
    棣上開供述而掌握黎書成犯嫌，進而查獲黎書成到案，並非
    因被告之供述而查獲等語（見訴卷第135至138頁），復參以
    被告雖於107年6月20日警詢中供稱：本案係「○○」叫我幫他
    前去拿毒品等語，並指認「○○」之照片（見偵卷第13至15頁
    ），惟被告於同日警詢、檢察事務官詢問、檢察官訊問及同
    年7月30日檢察官訊問時均未供述該名綽號「○○」之人之真
    實姓名、年籍、住居所，俾使調查或偵查犯罪之公務員因而
    對之發動調查或偵查並破獲，此有員警調查筆錄、檢察事務
    官詢問筆錄、檢察官訊問筆錄等件在卷可徵（見偵卷第11至
    15頁、第17至23頁、第129至131頁、第137至139頁、第247
    至250頁），足見被告前揭供述與檢警查獲黎書成之間並無
    因果關係，揆諸前揭說明，自不符合與毒品危害防制條例第
    17條第1項規定之要件，是辯護人為被告請求依該規定減輕
    或免除其刑，尚乏憑據。
四、量刑審酌部分：爰以行為人之責任為基礎，審酌4-甲基甲基
    卡西酮經列管為第三級毒品，具有相當程度之濫用性及社會
    危害性，詎被告竟依黎書成之指示，取得總量非微之本案毒
    品而持有之，伺機販賣他人以牟利，無視於上開毒品泛濫將
    對他人身心健康與社會治安產生深遠之負面影響，誠值非難
    。惟念被告無販賣毒品或意圖販賣而持有毒品之犯罪前科，
    及尚能坦認本案部分客觀事實之犯後態度，又其持有本案毒
    品之時間尚屬短暫，毒品危害未及擴散即為警查獲，兼衡本
    案犯罪動機、目的、手段、被告行為時之年齡、智識程度、
    職業、收入、家庭之生活狀況及身心健康情形（詳參偵卷第
    17頁，訴卷第169頁、第186至187頁）等一切情狀，量處如
    主文所示之刑。
肆、沒收部分：
一、扣案如附表編號1所示之手機，為供被告犯意圖販賣而持有
    第三級毒品罪所用之物，應依毒品危害防制條例第19條第1
    項規定沒收之。
二、扣案如附表編號2所示之毒品，均屬法律禁止持有之違禁物
    ，應依刑法第38條第1項規定宣告沒收之。又本案因鑑驗所
    耗損之毒品，既已滅失，即不另為沒收之諭知。至盛裝本案
    毒品之包裝袋100只，以目前採行之鑑驗方式，袋內仍會殘
    留微量毒品，無法將之完全析離，應與所盛裝之上開毒品併
    予宣告沒收之，均附此敘明。
據上論斷，應依刑事訴訟法第299條第1項前段，毒品危害防制條
例第5條第3項、第19條第1項，刑法第11條、第28條、第38條第1
項，判決如主文。
本案經檢察官林逸群提起公訴，檢察官孟令士到庭執行職務。
中　　華　　民　　國　 108　　年　　5 　　月　　23　　日
                  刑事第六庭審判長法  官  黃傅偉
                                  法  官  張宏明
                                  法  官  林祐宸
上正本證明與原本無異。
如不服本判決應於收受送達後10日內向本院提出上訴書狀，並應
敘述具體理由；其未敘述上訴理由者，應於上訴期間屆滿後20日
內向本院補提理由書（均須按他造當事人之人數附繕本）「切勿
逕送上級法院」。
                                  書記官  曹尚卿
中　　華　　民　　國　 108　　年　　5 　　月　　23　　日
附錄本案論罪科刑法條全文：
毒品危害防制條例第5條
意圖販賣而持有第一級毒品者，處無期徒刑或 10 年以上有期徒
刑，得併科新臺幣 7 百萬元以下罰金。
意圖販賣而持有第二級毒品者，處 5 年以上有期徒刑，得併科
新臺幣 5 百萬元以下罰金。
意圖販賣而持有第三級毒品者，處 3 年以上 10 年以下有期徒
刑，得併科新臺幣 3 百萬元以下罰金。
意圖販賣而持有第四級毒品或專供製造、施用毒品之器具者，處
 1 年以上7 年以下有期徒刑，得併科新臺幣 1 百萬元以下罰金
。
附表：

編號   物品名稱 數量 1 蘋果廠牌iPhone6型號手機 壹具（內含門號○○○○○○○○○○號SIM卡壹枚） 2 含有第三級毒品4-甲基甲基卡西酮成分之印有小惡魔圖樣之彩虹色毒品咖啡包（含包裝袋） 壹佰包（驗前總淨重玖佰肆拾伍點壹玖公克，總純質淨重玖點肆伍公克，取零點捌伍公克鑑定用罄） 


附件：
一、107年6月17日下午5時30分許被告：這個現在有8,000，上一
    個還有很多沒收回來，然後要補的有補，他們還在陸續補當
    中
二、107年6月17日下午5時38分許被告：應該等一下可以有1萬，
    可是是這次的
三、107年6月17日下午5時47分許御宸：你總共要給我多少錢你
    知道嗎？被告：總共要給你26500吧？御宸：27500、這次12
    00被告：我先收一收，今天先1萬給你御宸：你媽機掰2萬7
    今天先送1萬，還有1萬7500咧？雞巴咧到底在統三小？被告
    ：前面的就是把錢收一收，它們該補的補一補就差不多啦，
    後面的我怎麼知道，我那天回家睡覺起床就沒有了
四、107年6月19日上午8時52分許御宸：他媽的你那個錢趕快弄
    一弄，雞巴耶、你媽機掰，弟弟昨天就一直跟我催錢，幹你
    娘被告：還要給弟弟多少御宸：你那邊全給我就對了被告：
    2批
五、107年6月19日上午11時35分許御宸：他媽機掰幹你娘，一天
    拖一天是三小啊，收錢會不會收啊，幹你娘機掰被催錢是我
    不是你們耶，幹你娘他媽的沒有跟他講清楚好笑耶，都公司
    的人耶幹你娘、機掰，你們他媽收錢是怎麼收的，叫你們不
    要給人家差，差到現在變這樣，幹你娘，變成我要去面對去
    道歉，操機掰、然後她媽一天拖一天是在拖三小啦，幹你娘
六、107年6月19日上午11時44分許被告：晚上先匯1萬，然後剩
    的禮拜五御宸：幹你娘機掰，今天禮拜二，你跟我說禮拜五
    ，操你媽的被告：沒有啊今天先轉1萬啊，剩的叫他們趕快
    先想辦法大家補一補，保險啊，能盡快就盡快啊御宸：對啊
    你他媽的前幾天就跟我說大家補一補，補到現在你又跟我說
    大家補一補，又跟我說禮拜五，禮拜五又跟我說大家補一補
    ，補到三小，幹你娘，全部都去做工好了，操你媽的被告：
    有啊我們那天就有補啦，我匯2萬2給你的那一天啊御宸：你
    跟我講有補，補三小，我這邊還是差的嘛，我那天拿10小包
    給你們，正常來講那10小包出一出，錢應該要先給我，還不
    包含你們賺的，那錢到底去哪裡？幹你娘機掰、操他媽的，
    你到底在幹嘛，比慈濟還好，做慈善的喔？御宸：幹爆你娘
    ，你最好給我想一想，他媽機掰操你媽想好怎麼做，每次都
    這樣到底是什麼洨，人家可以賺錢我們不能賺錢，到底是什
    麼問題，到底誰的問題，操你媽的b咧御宸：以前到現在，
    每次都這樣，都要逼錢湊錢，幹你娘什麼洨，沒有1次正常
    的
七、107年6月19日中午12時4分許被告：好okok，晚上先轉1萬給
    你